【裁判字號】    92,上更(一),231
【裁判日期】    921120
【裁判案由】    貪污等
【裁判全文】
臺灣高等法院臺中分院刑事判決                九十二年度上更(一)字第二三一號
    上  訴  人
    即  被  告  戊○○
                丁○○
    共      同
    選任辯護人  庚○○
                丙○○
右上訴人因貪污等案件，不服臺灣臺中地方法院九十一年度訴字第七七九號中華民國
九十一年九月十三日第一審判決（起訴案號：臺灣臺中地方法院檢察署九十一年度偵
字第一八○四、三六四二號），提起上訴，判決後經最高法院發回更審，本院判決如
左：
    主      文
原判決撤銷。
戊○○共同依據法令從事公務之人員，購辦公用物品，浮報價額及有舞弊情事，免刑
。
丁○○與依據法令從事公務之人員，共同購辦公用物品，有舞弊情事，處有期徒刑壹
年伍月，褫奪公權貳年，緩刑貳年。
    事      實
一、戊○○自民國八十九年二月一日起擔任臺中縣大安鄉中庄村（以下簡稱中庄村）
    村長，為依據法令從事公務之人員，丁○○則係戊○○之子。戊○○於擔任中庄
    村村長期間，臺中縣大安鄉（以下簡稱大安鄉）鄉民代表會於九十年十一月五日
    至同年月十六日召開之第十六屆第七次定期大會中，通過大安鄉九十年度總預算
    第二次追加（減）預算。其中第三號提案，追減大安鄉九十年度原編列預算科目
    第三款第一項第七目第一節，自治業務項下之鄰長出國考察旅費（含隨隊服務人
    員十二人）共新臺幣（下同）三百七十二萬元，另追加補助轄內各村經費計三百
    三十六萬元之歲出預算，預定以每位鄰長三萬元之額度，補助轄下各村。大安鄉
    公所並於九十年十二月五日通知所有村長到鄉公所開會。由大安鄉長吳鶴鵬指示
    各村村長按照每村鄰長人數，以每位三萬元計算，申報「九十年度基層建設各項
    設施經費概算表」（下稱「基層建設經費」），並備妥單據先向鄉公所辦理核銷
    。戊○○乃依指示，先編列中庄村辦理九十年度基層建設各項設施申請補助計畫
    書及經費概算表，依中庄村現有十四名鄰長之數額，乘以三萬元，申報基層建設
    經費概算共計四十二萬元，並於九十年十二月十四日以函文向大安鄉公所陳報。
    戊○○因中庄村之老人會、土風舞、環保義工、媽媽教室、元極舞、外丹功等民
    間社團並無政府經費補助。為圖利該等民間社團，於為中庄村購辦公用物品時，
    分別與廠商陳金發、王錫昌及林淳正、楊錦昌、李清木、王慶俞等人共同基於使
    公務員登載不實之犯意聯絡，明知於購買如附表所示第四項中庄村活動中心之自
    動門金額僅為四萬元，卻要求裝設之廠商陳金發（經臺灣臺中地方法院以九十一
    年度訴字第一○○六號判處有期徒刑三月，得易科罰金確定）以五萬五千元報銷
    。陳金發因所營商號歇業無法開立發票，乃向浚福實業有限公司負責人王錫昌（
    經臺灣臺中地方法院以九十一年度訴字第一○○六號判處有期徒刑三月，得易科
    罰金確定）商借以浚福實業有限公司名義開立發票，王錫昌則明知浚福實業有限
    公司與中庄村辦公處間並未曾有前述交易，仍於九十年十二月十三日，開立金額
    五萬五千元、編號ＫＦ00000000號之發票一張，交付與陳金發，陳金發
    再交付予戊○○，進而浮報一萬五千元；明知於購買第六項冷氣機之實際金額為
    六萬二千元，但要求大丞水電工程行負責人林淳正（經臺灣臺中地方法院以九十
    一年度訴字第一○○六號判處有期徒刑三月，得易科罰金確定）於九十年十二月
    二十四日開立金額七萬五千元、編號ＫＦ00000000號之發票以供報銷，
    進而浮報一萬三千元；明知購買第七項落地型飲水機之金額僅為一萬三千元，但
    要求益翊電子專賣店負責人楊錦昌（經臺灣臺中地方法院以九十一年度訴字第一
    ○○六號判處有期徒刑三月，得易科罰金確定）於九十年十二月二十四日開立金
    額二萬三千元、編號ＫＦ00000000號之發票以供報銷，進而浮報一萬元
    ；明知第八項之收音機二臺並未實際購買，但由戊○○於購買第十項之電冰箱時
    ，一併要求清木電器行負責人李清木（經臺灣臺中地方法院以九十一年度訴字第
    一○○六號判處有期徒刑三月，得易科罰金確定）於九十年十二月二十二日虛開
    金額三萬五千元、編號ＫＦ00000000號之發票以供報銷，進而虛報三萬
    五千元；明知第九項之照相機一臺亦未實際購買，但由戊○○指示與其有共同犯
    意聯絡之丁○○，由丁○○要求聖偉快速沖印店負責人王慶俞（經臺灣臺中地方
    法院以九十一年度訴字第一○○六號判處有期徒刑三月，得易科罰金確定）於九
    十年十二月二十四日分別虛開抬頭為大安鄉公所中庄村辦公室、金額為四千八百
    元、五千元之收據各一張交付丁○○，再由丁○○轉交予戊○○以供報銷，進而
    虛報九千八百元；明知購買第十項電冰箱之實價為二萬零六百元，卻要求清木電
    器行負責人李清木（經臺灣臺中地方法院以九十一年度訴字第一○○六號判處有
    期徒刑三月，得易科罰金確定）於九十年十二月二十二日開立金額三萬七千元、
    編號ＫＦ00000000號之發票以供報銷，進而浮報一萬六千四百元。以上
    浮報金額共計五萬四千四百元，虛報金額共計四萬四千八百元，但均尚未支付廠
    商價金。戊○○則於九十年十二月三十一日，將如附表所示所需報銷之單據，連
    同前述浮報、虛報之發票、收據等交由不知情之中庄村村幹事張偉，持向大安
    鄉公所辦理核銷（呈報核銷之發票、單據總額為四十二萬九千七百七十元），使
    大安鄉公所承辦之公務員，陷於錯誤，將此不實事項，登載於職務上所掌之公文
    書，並據以於九十一年一月十五日，以匯款方式，匯入中庄村辦公室設於大安鄉
    農會之帳戶內，而實際核發四十二萬元之基層建設經費，足以生損害於大安鄉公
    所。戊○○於現金提領前述款項後，除預備開始支付購買如附表所示物品之費用
    外，所餘之款項則預備補助中庄村老人會二萬元，補助中庄村土風舞、環保義工
    、媽媽教室、元極舞、外丹功等民間社團各一萬元，但均尚未實際補助。戊○○
    於犯罪後在有偵查權之機關尚未發覺前，因其另犯違反公職人員選舉罷免法案件
    （業經法院判處有期徒刑三月，得易科罰金確定），於九十一年一月十七日，在
    臺中縣警察局大甲分局接受法務部調查局臺中縣調查站調查員訊問時，向調查員
    自首，主動供出全部案情，因而查獲其他共犯，戊○○、丁○○並於九十一年五
    月二十一日，自動將上開所領取之浮報及虛報價額共計九萬九千二百元，繳回大
    安鄉公所。
二、案經法務部調查局臺中縣調查站、臺中市調查站、中部機動工作組、臺中縣警察
    局刑警隊、臺中縣警察局大甲分局報請臺灣臺中地方法院檢察署檢察官（戊○○
    部分）及經臺灣臺中地方法院檢察署檢察官自動檢舉（丁○○部分）偵查起訴。
    理      由
一、前開犯罪事實，業據上訴人即被告（以下簡稱被告）戊○○、丁○○於偵查中、
    原審及本院歷次審理時，均坦承不諱。且查：
    (一)臺中縣大安鄉鄉民代表會，於九十年十一月五日至同年月十六日，召開之第十
      六屆第七次定期大會中，通過大安鄉九十年度總預算第二次追加（減）預算，
      其中第三號提案，追減大安鄉九十年度原編列預算科目第三款第一項第七目第
      一節，自治業務項下鄰長出國考察旅費（含隨隊服務人員十二人）共三百七十
      二萬元，另追加補助轄內各村經費計三百三十六萬元之歲出預算，預定以每位
      鄰長三萬元之額度，補助轄下各村共一百一十二位鄰長，但因為是基層建設經
      費，經費並不直接匯給鄰長，而是匯入村辦公處，由村長召集鄰長會商後決定
      如何運用等情，此經證人即大安鄉鄉長吳鶴鵬、大安鄉公所民政課長莊圳於偵
      查中證述明確，並有中華民國九十年度臺灣省臺中縣大安鄉總預算第二次追加
      （減）預算書、大安鄉民代表會第十六屆第七次定期大會議事錄各乙份附卷可
      參。
    (二)被告戊○○編列中庄村辦理九十年度基層建設各項設施申請補助計畫書，及如
      附表所示之經費概算表，依中庄村現有十四名鄰長之數額，乘以三萬元，申報
      基層建設經費共計四十二萬元，並以函文向大安鄉公所陳報等情，有中庄村辦
      公處九十年十二月十四日（九○）安鄉中庄字第○○三九號函附申請補助計畫
      書、經費概算表各乙份附卷可稽。
    (三)被告戊○○購買如附表所示第四項中庄村活動中心自動門之實際金額僅為四萬
      元，卻要求裝設之廠商陳金發以五萬五千元之發票報銷，陳金發因無法開立發
      票，乃向浚福實業有限公司負責人王錫昌借得以浚福實業有限公司名義開立之
      同金額發票，並持之交付予戊○○；於購買第六項冷氣機之實際金額為六萬二
      千元，卻要求大丞水電工程行之負責人林淳正以七萬五千元之發票報銷；購買
      第七項落地型飲水機之金額僅為一萬三千元，卻要求益翊電子專賣店負責人楊
      錦昌以二萬三千元之發票報銷；第八項之收音機二臺並未實際購買，但由戊○
      ○於購買第十項之電冰箱時，一併要求清木電器行負責人李清木虛開三萬五千
      元之發票以供報銷；第九項之照相機一臺亦未曾實際購買，但由被告戊○○指
      示被告丁○○，由丁○○要求聖偉快速沖印店負責人王慶俞提供購買照相機二
      臺，各為四千八百元、五千元之收據二張，交付丁○○，再由丁○○轉交予戊
      ○○以供報銷；購買第十項電冰箱之實價為二萬零六百元，卻要求清水電器行
      負責人李清木以三萬七千元之發票報銷等情，亦經證人陳金發、王錫昌、林淳
      正、楊錦昌、李清水、王慶俞等人於偵查中證述屬實（見偵查卷第四○六頁至
      第四四二頁調查及偵查筆錄），並有中庄村辦公處黏貼憑證及黏貼其上之浚福
      實業有限公司九十年十二月十三日編號ＫＦ00000000號之發票、大丞
      水電工程行九十年十二月二十四日編號ＫＦ00000000號之發票、益翊
      電子專賣店九十年十二月二十四日編號ＫＺ000000000號之發票各一
      紙、清木電器行九十年十二月二十二日編號ＫＦ00000000號、ＫＦ0
      0000000號之發票二紙、聖偉快速沖印店九十年十二月二十四日免用統
      一發票收據二紙附卷可查（見偵查卷第二一九至二四八頁及外放證物袋）。
    (四)被告戊○○於九十年十二月三十一日，將如概算表所需報銷之單據，連同前述
      浮報、虛報之發票、收據等交由不知情之中庄村村幹事張偉持向大安鄉公所
      辦理核銷，使大安鄉公所承辦之公務員將此不實事項登載於職務上所掌之公文
      書，並據以於九十一年一月十五日，將前述四十二萬元之基層建設經費匯入中
      庄村辦公室設於臺中縣大安鄉農會之帳戶內等情，業據證人即中庄村村幹事張
      偉於偵查中證述明確（見偵查卷第三○八至三一一頁），並有前述浮報、虛
      報之發票、收據及大安鄉公所審查表、中庄村辦公處九十年十二月三十一日領
      據、大安鄉公所九十一年一月十五日支出傳票各乙紙附卷可稽（詳見外放證物
      袋）。依前開呈報之核銷資料，被告等提出之發票、單據等之總額為四十二萬
      九千七百七十元，大安鄉公所實際核發之金額為四十二萬元，惟計算被告等浮
      報或虛報之金額，仍應就其所浮報、虛報之數目計算。
    (五)被告戊○○於九十年十二月間，即告知中庄村之老人會、土風舞、環保義工、
      媽媽教室、元極舞、外丹功等民間社團，將以前述基層設施補助款之使用所餘
      予以補助，預備補助中庄村老人會二萬元、補助中庄村土風舞、環保義工、媽
      媽教室、元極舞、外丹功等民間社團各一萬元等情，業據證人即老人會會長吳
      武雄、土風舞會長莊洪花、環保義工隊長陳銀丁、元極舞會長陳莊寶力於偵查
      中證述明確，亦有被告戊○○手寫「社團：七萬元」之費用支出明細表一張附
      卷可憑。
    (六)本件檢察官雖未於起訴書敘及被告戊○○有自首之情事，惟遍查全卷，最早供
      述被告等涉及貪污之情節者，乃被告戊○○因另犯之違反公職人員選舉罷免法
      ，於九十一年一月十七日，在臺中縣警察局大甲分局接受法務部調查局臺中縣
      調查站調查員訊問時，製作調查筆錄之供述（見偵查卷第一二五至一三一頁）
      ，且當初查賄選的案件，接到查案的通知，就是賄選案件，沒有其他案件，不
      知道被告另涉有貪瀆的案件，是根據被告（指戊○○）才去找廠商，中庄村九
      十年度基層建設各項設施經費概算表、均是被告主動提出，然後才去偵辦貪污
      案的，在查貪污案件之前，並沒有鄉公所或政風單位通報本案之貪污事實等情
      ，亦據證人即調查員甲○○、乙○○、陳宇源於本院審理中結證甚詳（見本院
      卷第九二至九九頁）。足認本案被告戊○○在有偵查權之機關尚未發覺其犯罪
      前，主動陳述其犯行，並接受裁判，應符合自首之要件。亦足認被告戊○○，
      並有供出其他共犯之事實。
    (七)被告戊○○於案發後，已經自行主動繳回浮報及虛報之金額九萬九千二百元，
      亦有大安鄉公所九十一年五月二十一日開具之收入繳款書附卷足憑（見原審卷
      第三三頁）。
    (八)綜上所述，被告戊○○、丁○○之自白均與事實相符，事證至為明確，被告戊
      ○○、丁○○之犯行均堪認定。
二、按貪污治罪條例第四條第一項第三款公務員購辦公用物品浮報價額數量罪之所謂
    「價額數量」，係指就原價格故為提高，以少報多，或數量以少報多，然後從中
    圖利而言，倘若實際上並未購買物品，而單僅虛列價額、數量藉以牟利，則與所
    謂浮報價額數量之含義不符，除犯他項罪名外，自難遽以上開罪名論擬，最高法
    院八十五年度臺上字第二三九四號判決及八十六年度臺上字第二五三六號判決意
    旨可資參照。本件被告戊○○虛報採購金額部分，揆諸上述判決意旨，應不構成
    貪污治罪條例第四條第一項第三款之浮報價額罪，然以虛報價額方式牟利，性質
    上與浮報價額方式牟利相當，雖與「浮報」之文義不合，仍應該當同款之「有其
    他舞弊情事」行為之態樣，而構成購辦公用物品有舞弊情事罪。經查被告戊○○
    係中庄村村長，為依據法令從事公務之人員，竟為圖利中庄村之老人會等民間社
    團，於為中庄村購辦公用物品時，將如附表所示概算表所需報銷之單據，連同前
    述浮報價額計五萬四千四百元及虛報價額計四萬四千八百元之發票、收據等交由
    不知情之中庄村村幹事張偉持向大安鄉公所辦理核銷，使大安鄉公所承辦之公
    務員，陷於錯誤，將此不實事項，登載於職務上所掌之公文書，並據以於九十一
    年一月十五日，將四十二萬元之基層建設經費匯入臺中縣大安鄉中庄村辦公室設
    於大安鄉農會之帳戶內，足以生損害於臺中縣大安鄉公所之所為，係犯貪污治罪
    條例第四條第一項第三款之購辦公用物品，浮報價額及有舞弊情事罪及刑法第二
    百十四條之使公務員登載不實罪。被告丁○○所為，係犯貪污治罪條例第四條第
    一項第三款之購辦公用物品，有舞弊情事罪（起訴書於所犯法條，認被告丁○○
    另犯有購辦公用物品，浮報價額罪，惟於犯罪事實欄僅記載其與被告戊○○基於
    共同犯意聯絡，就未實際購買照相機部分，共同虛報價額九千八百元，其餘戊○
    ○浮報、虛報價額部分，丁○○並未與被告戊○○有何犯意聯絡，原審法院檢察
    署檢察官就此並未詳予區別認定，是原審法院檢察署檢察官上開認定，顯係誤載
    ，併此敘明）及刑法第二百十四條之使公務員登載不實罪。被告戊○○、丁○○
    二人利用不知情之臺中縣大安鄉中庄村村幹事張偉為之，係屬間接正犯，均應
    依正犯之例處罰。被告丁○○雖非依據法令從事公務之人員，但與依據法令從事
    公務之被告戊○○，就未實際購買照相機部分，共同虛報價額九千八百元，而共
    犯購辦公用物品，有舞弊情事罪，其等就此部分有犯意之聯絡及行為之分擔，應
    論以共同正犯，仍應以共犯論。被告戊○○分別與陳金發、王錫昌（購買自動門
    浮報價額一萬五千元）、林淳正（購買冷氣機浮報價額一萬三千元）、楊錦昌（
    購買落地型飲水機浮報價額一萬元）、李清木（未購買收音機虛報價額三萬五千
    元及購買電冰箱浮報價額一萬六千四百元）間，及被告戊○○、丁○○與王慶俞
    （未購買照相機虛報價額九千八百元）間，就使公務員登載不實之犯行，均有犯
    意之聯絡及行為之分擔，應各論以共同正犯。被告戊○○、丁○○所犯上開二罪
    ，有方法、結果之牽連關係，為牽連犯，依刑法第五十五條規定應從一重依購辦
    公用物品，浮報價額及有舞弊情事罪（被告戊○○部分）、購辦公用物品，有舞
    弊情事罪（被告丁○○部分）處斷。又被告戊○○係一次將所浮報價額計五萬四
    千四百元及虛報價額計四萬四千八百元之發票、收據等交由不知情之中庄村村幹
    事張偉持向大安鄉公所辦理核銷，使大安鄉公所承辦之公務員，陷於錯誤，同
    時將上開不實事項，登載於職務上所掌之公文書，並據以核發經費，足以生損害
    於大安鄉公所等情，是被告戊○○應僅成立購辦公用物品，浮報價額及有舞弊情
    事一罪及使公務員登載不實一罪，原審法院檢察署檢察官認被告戊○○係犯購辦
    公用物品浮報價額、購辦公用物品有舞弊情事及使公務員登載不實三罪，且均有
    先後多次犯行，均為連續犯，又購辦公用物品浮報價額與購辦公用物品有舞弊情
    事二罪間，有方法結果之牽連關係，為牽連犯，均有未洽，併此敘明。依貪污治
    罪條例第八條規定，犯第四條至第六條之罪，於犯罪後自首，如有所得並自動繳
    交全部所得財物者，減輕或免除其刑；因而查獲其他共犯者，免除其刑。犯第四
    條至第六條之罪，在偵查中自白，如有所得並自動繳交全部所得財物者，減輕其
    刑；因而查獲其他共犯者，減輕或免除其刑。被告丁○○於偵查中自白犯行，並
    將所領取之浮報、虛報價額計九萬九千二百元，自動繳回大安鄉公所，應依貪污
    治罪條例第八條第二項前段減輕其刑。再被告丁○○所犯購辦公用物品，有舞弊
    情事罪，情節輕微，所圖得財物僅九千八百元，依同條例第十二條第一項規定減
    輕其刑，並遞減之。又被告丁○○因受其父即被告戊○○指示，一時失慮，就未
    實際購買照相機部分，共犯本案，其事後均坦承犯行，深具悔悟，且所圖得財物
不多，嗣亦已將之繳回臺中縣大安鄉公所，其犯罪之情狀足堪憫恕，若處以法定
    最低刑度，猶嫌過重，爰依刑法第五十九條規定酌減其刑，再遞減之。原審以被
    告等罪證明確，予以論罪科刑，固非無見。惟查原審就被告戊○○自首部分，疏
    未調查審酌；對於本案照相機之金額究竟浮報若干，及呈報核銷之金額與實際核
    發之金額，有何不同之處，未據敘明，均有欠妥。被告等上訴指摘原判決不當，
    為有理由，應予撤銷改判。就被告戊○○部分，其於犯罪後自首，自動繳交所得
    財物，並因而查獲其他共犯，應依貪污治罪條例第八條第一項前段、後段之規定
    ，免除其刑。就被告丁○○部分，爰審酌其犯罪之動機、目的、手段、所生危害
    及犯罪後坦承犯行、態度良好等一切情狀，量處如主文第三項所示之刑，並予宣
    告褫奪公權貳年。末查被告丁○○未曾受有期徒刑以上刑之宣告，其因一時失慮
    ，致犯本案，事後坦承犯行，深具悔悟，經此偵審程序及科刑教訓，當知警惕，
    應無再犯之虞，認其所受刑之宣告，以暫不執行為適當，併予宣告緩刑二年。另
    被告戊○○住處查扣之現金三十三萬元（含所領取之上開浮報、虛報價額計九萬
    九千二百元），因被告戊○○已將該九萬九千二百元繳回大安鄉公所，已如前述
    ，爰不再諭知發還被害人大安鄉公所。
三、據上論結，應依刑事訴訟法第三百六十九條第一項前段、第三百六十四條、第二
    百九十九條第一項前段，貪污治罪條例第二條、第三條、第四條第一項第三款、
    第八條第一項前段、後段、第二項前段、第十二條第一項、第十七條，刑法第十
    一條前段、第二十八條、第二百十四條、第五十五條、第六十二條、第五十九條
    、第三十七條第二項、第七十四條第一款，罰金罰鍰提高標準條例第一條前段，
    判決如主文。
本案經檢察官己○○到庭執行職務。
中      華      民      國      九十二     年    十一     月    二十    日
                                臺灣高等法院臺中分院刑事第五庭
                                      審判長法  官  郭  同  奇
                                            法  官  胡  森  田
                                            法  官  姚  勳  昌
右正本證明與原本無異。
如不服本判決應於收受送達後十日內向本院提出上訴書狀，其未敘述上訴之理由者並
得於提起上訴後十日內向本院補提理由書（均須按他造當事人之人數附繕本）。
                                  書記官  陳  玫  伶
中      華      民      國      九十二     年    十一     月   二十一   日
附錄論罪科刑法條
貪污治罪條例第四條：
有下列行為之一者，處無期徒刑或十年以上有期徒刑，得併科新臺幣一億元以下罰金
：
一  竊取或侵占公用或公有器材、財物者。
二  藉勢或藉端勒索、勒徵、強占或強募財物者。
三  建築或經辦公用工程或購辦公用器材、物品，浮報價額、數量、收取回扣或有其
    他舞弊情事者。
四  以公用運輸工具裝運違禁物品或漏稅物品者。
五  對於違背職務之行為，要求、期約或收受賄賂或其他不正利益者。
前項第一款至第四款之未遂犯罰之。
刑法第二百十四條：
明知為不實之事項，而使公務員登載於職務上所掌之公文書，足以生損害於公眾或他
人者，處三年以下有期徒刑、拘役或五百元以下罰金。
                                                                        Ｒ
附表：
臺中縣大安鄉中庄村辨理九十年度基層建設各項設施經費概算、浮報虛報表
┌──┬───────┬───┬──┬────┬─────┬──────┐
│編號│項          目│單  價│數量│概算金額│ 核銷金額 │備  註│
├──┼───────┼───┼──┼────┼─────┼──────┤
│１  │辦公桌、椅子  │ 1,400│組│  42,000│    42,000│            │
│    │              │      │    │        │          │            │
├──┼───────┼───┼──┼────┼─────┼──────┤
│２  │工作服        │ 7,000│套│  98,000│    98,000│            │
│    │              │      │    │        │          │            │
├──┼───────┼───┼──┼────┼─────┼──────┤
│３  │中庄村活動中心│30,000│１式│  30,000│    29,970│            │
│    │磁磚鋪設      │      │    │        │          │            │
├──┼───────┼───┼──┼────┼─────┼──────┤
│４  │中庄村活動中心│55,000│１式│  55,000│    55,000│實購40,000  │
│    │自動門裝設    │      │    │        │          │浮報15,000  │
├──┼───────┼───┼──┼────┼─────┼──────┤
│５  │中庄村媽媽教室│20,000│１式│  20,000│    25,000│            │
│    │廚具          │      │    │        │          │            │
├──┼───────┼───┼──┼────┼─────┼──────┤
│６  │冷氣機        │70,000│１臺│  70,000│    75,000│實購62,000  │
│    │              │      │    │        │          │浮報13,000  │
├──┼───────┼───┼──┼────┼─────┼──────┤
│７  │落地型飲水機  │23,000│１台│  23,000│    23,000│實購13,000  │
│    │              │      │    │        │          │浮報10,000  │
├──┼───────┼───┼──┼────┼─────┼──────┤
│８  │收音機        │17,500│２台│  35,000│    35,000│未購        │
│    │              │      │    │        │          │虛報35,000  │
├──┼───────┼───┼──┼────┼─────┼──────┤
│９  │照相機        │10,000│１台│  10,000│     9,800│未購        │
│    │              │      │    │        │          │虛報 9,800  │
├──┼───────┼───┼──┼────┼─────┼──────┤
│１０  │電冰箱        │37,000│１台│  37,000│    37,000│實購20,600  │
│    │              │      │    │        │          │虛報16,400  │
├──┴───────┴───┴──┼────┼─────┼──────┤
│      總        計                │ 420,000│   429,770│浮報54,400  │
│                                  │        │鄉公所實發│虛報44,800  │
│                                  │        │   420,000│合計99,200  │
└─────────────────┴────┴─────┴──────┘
                                                                    Ｒ


司法院資訊處製作；財團法人民間司法改革基金會備份。
